臺灣板橋地方法院刑事判決　　　　　　　96年度易字第3140號
公　訴　人　臺灣板橋地方法院檢察署檢察官
被　　　告　乙○○
上列被告因妨害自由案件，經檢察官聲請簡易判決處刑（96 年
度偵字第10030 號），本院認不宜逕以簡易判決處刑，改依通常
程序審理，判決如下：
    主  文
乙○○無罪。
    理  由
一、聲請簡易判決處刑書意旨以：被告乙○○與甲○○為鄰居，
    甲○○於民國九十六年三月二十九日凌晨一時許，在臺北縣
    蘆洲市○○街80號之住處，因認乙○○於住處內製造噪音，
    影響安寧，遂報警處理，詎警到場勸導乙○○後，乙○○竟
    無視員警紀亮因仍未離去，基於恐嚇之犯意，於同日凌晨一
    時五十分許，至甲○○之住處前即公眾得出入場所，以：你
    該死、你敢報警察、龜兒子、你給我出來、老子要給你死等
    加害生命、身體之言語恐嚇甲○○，使甲○○心生恐懼，致
    生危害於安全，因認被告乙○○涉犯刑法第三百零五條之恐
    嚇罪嫌等語。
二、按犯罪事實應依證據認定之，無證據不得認定犯罪事實，刑
    事訴訟法第一百五十四條第二項定有明文；次按認定犯罪事
    實，須依證據，而所謂證據，係指合法之積極證據就犯罪事
    實能為具體之證明者而言；又認定不利於被告之事實，須依
    積極證據，苟積極證據不足為不利於被告事實之認定時，即
    應為有利於被告之認定，更不必有何有利之證據，最高法院
    三十年上字第八一六號著有判例。又告訴人之指述，無非係
    以使被告受刑事追訴處罰為目的，有時難免故予誇大，自不
    得僅以告訴人之指述為唯一論據，仍應調查其他必要之證據
    ，以查明是否與事實相符。
三、公訴人認被告乙○○犯刑法第三百零五條之恐嚇罪，無非係
    以告訴人甲○○之指訴、證人紀亮因之證述及監視器翻拍畫
    面十九張、臺北縣政府警察局蘆洲分局受理各類案件紀錄表
    等資為論據。訊據被告乙○○固承認於上開時、地對告訴人
    罵了三字經之事實，惟堅決否認有何恐嚇犯行，辯稱伊沒有
    講上開恐嚇的話等語。經查：被告與告訴人於上開時、地，
    因告訴人認被告於住處內製造噪音，影響安寧，遂報警處理
    ，詎警到場勸導被告後，被告竟在告訴人住處前怒罵告訴人
    「幹你娘」等語之事實，為被告所承認，並經告訴人指訴綦
    詳及證人即員警紀亮因於偵查及本院審理時證述明確，堪信
    屬實，而被告所涉公然侮辱犯行部分，因被告與告訴人經臺
    北縣蘆洲市調解委員會調解，雙方同意由被告賠償告訴人新
    臺幣十萬元而達成和解，告訴人並撤回告訴，而經臺灣板橋
    地方法院檢察署檢察官以九十六年度偵字第一００三０號為
    不起訴處分確定，此有臺北縣蘆洲市調解委員會調解署、撤
    回告訴狀及臺灣板橋地方法院檢察署九十六年度偵字第一０
    ０三０號不起訴處分書附卷可稽。至被告所涉恐嚇危害安全
    罪犯行部分，雖經告訴人指訴在卷，惟被告堅決否認此部分
    犯行，而證人即現場處理員警紀亮因於偵查中證稱「（問：
    告訴人所述，是否屬實？）當天告訴人報警，表示被告很吵
    ，我及另一位同仁請被告不要太吵，離開時，看到被告在馬
    路旁罵『你娘、你敢報警察、龜兒子，你給我出來』，我並
    未聽到要給你死等語」等語（參見偵查卷第26頁）；於本院
    審理時結證稱「（問：當時到現場之後處理的整個過程？）
    當時我到現場的時候，甲○○先生跟我說隔壁在敲木板影響
    到甲○○，我就敲乙○○的門，我就說你是有在敲東西妨害
    到隔壁嗎？我到的時候已經沒有聲音了，我問這樣是被害人
    跟我講的，我就問他。後來乙○○出來，他們就在那邊溝通
    ，我也在那邊一直溝通，後來甲○○進去他家把鐵門拉下來
    ，我看到乙○○喝得很醉、在馬路上叫囂，那時候甲○○已
    經把鐵門拉下來，好像隔壁也有鄰居過來，乙○○在那邊罵
    、不知道在罵誰，因為甲○○已經進到屋子裡面了」、「（
    問：有沒有印象說乙○○在馬路上罵些什麼？）據我印象，
    他是罵一些髒話」、「（問：就你記憶所及，他有沒有罵到
    你敢報警、龜兒子、老子要給你死這些話？）有罵龜兒子還
    有三字經，但是沒有罵你該死、你敢報警、老子要給你死這
    些話」、「（問：剛才說到現場的時候是先到甲○○那裡，
    然後再去乙○○那邊，後來他們二人有溝通，他們溝通的情
    形如何？雙方態度怎麼樣？）雙方態度不是很好」、「（問
    ：那時是否已經開罵？）那時候在也不是說罵，就是說你怎
    麼吵到我，等到甲○○進去之後乙○○才在馬路上罵，不能
    確定是不是在罵甲○○，也有可能是喝醉酒在發洩，因為那
    時候甲○○在房子裡面」、「（問：後續如何？）後續就是
    他幾個朋友有過來關心他」、「（問：後來這個事情是怎麼
    終結？）就是回去作筆錄。就是朋友來關心之後請乙○○、
    甲○○去派出所作筆錄」、「（問：乙○○製作筆錄的時間
    是凌晨四點多？）是，我先問甲○○再問乙○○。因為他們
    說要告，我說好如果要告的話就馬上幫你們受理」、「（問
    ：為什麼會請甲○○也去作筆錄？他不是已經進去房子裡面
    ？）後來他有出來，出來的時候鄰居也在那邊，那時候甲○
    ○的意思說不然我要告他，我說好既然要告就一起過來，我
    就請乙○○一起過來，過來就製作筆錄了」、「（問：整個
    過程就是後來乙○○在馬路上罵人，他有朋友過來關切，後
    來甲○○有出來？）有出來」、「（問：甲○○出來兩個人
    有沒有爭吵？）時間那麼久不太記得，因為他們很多次了，
    不是只有那次」、「（問：所以後來甲○○出來說要告，所
    以你就把他們兩個人帶回派出所？）是」、「（問：所以從
    頭到尾你都在現場，一直到帶他們回派出所處理？）是」等
    語（參見本院九十六年十月二十二日訊問筆錄），依證人即
    現場處理員警紀亮因所證情節，其從頭到尾均在現場處理，
    除聽聞被告怒罵三字經之外，並未聽聞被告對告訴人嚇稱「
    你該死、你敢報警察、龜兒子、你給我出來、老子要給你死
    」等語，參以證人紀亮因僅係現場處理員警，與被告或告訴
    人均無任何怨隙，實無設詞偏坦任何一方之由，其證述可認
    與事實相符，為可採信。是被告堅稱並未對告訴人出言恐嚇
    ，應可採信。
四、綜上所述，被告堅詞否認恐嚇犯行，且核與證人紀亮因所證
    情節相符，是本件自難僅憑告訴人片面指訴而入被告於罪。
    此外，復查無其他積極證據足資證明被告有恐嚇犯行，既不
    能證明被告犯罪，依法應為無罪之諭知。
據上論斷，應依刑事訴訟法第四百五十二條、第三百零一條第一
項，判決如主文。
本案經檢察官鄭潔如到庭執行職務。
中　　華　　民　　國　　96　　年　　11　　月　　30　　日
                  刑事第十七庭  法　官  李幼妃
以上正本證明與原本無異
如不服本判決，應於判決送達後10日內敘明上訴理由，向本院提
出上訴狀（應附繕本），上訴於臺灣高等法院。
                                書記官　黃頌棻
中　　華　　民　　國　　96　　年　　11　　月　　30　　日
